台灣高等法院刑事判決　　　　　　　　　　　　　　九十一年度上易字第三七一號
　　上　訴　人
　　即　被　告　乙○○
右上訴人因傷害等案件，不服台灣宜蘭地方法院九十年度易字第五八四號，中華民國
九十年十二月三十一日第一審判決（起訴案號：台灣宜蘭地方法院檢察署九十年度偵
字第一五一一號），提起上訴，本院判決如左：
    主  文
上訴駁回。
    事  實
一、乙○○因不滿甲○○於張智惠被訴過失傷害案件（臺灣宜蘭地方法院檢察署九十
    年度偵字第七０三號案件）偵查中，甲○○出庭為不利於張智惠之證言，乙○○
    基於傷害之犯意，於民國九十年四月一日上午六時二十分在宜蘭縣三星鄉○○路
    一二一之五號前，攔住因送報紙騎機車行經該處之甲○○後，先出言：「你做什
    麼證人」，即揮拳毆打甲○○，致甲○○受有前胸挫傷（七ｘ五公分紅腫）、後
    背挫傷（十ｘ八公分紅腫）之傷害，機車擋風玻璃亦因而破壞（毀損部分未據告
    訴）。於毆打後，乙○○另行起意，基於恐嚇之犯意，對甲○○稱：「你現在住
    宜蘭縣冬山鄉○○路，你以為我不知道嗎！你沒見過黑社會及流氓，今天就讓你
    見識什麼叫流氓，今天打你只是警告你，連你家裡大小都有事情，你最好去告我
    。」等語恐嚇甲○○，致生危害於甲○○生命、身體之安全。
二、案經甲○○訴由宜蘭縣警察局三星分局報請臺灣宜蘭地方法院檢察署檢察官偵查
    起訴。
    理  由
一、訊據被告乙○○矢口否認有右揭犯行，並辯稱：當天伊有去找甲○○，只是問她
    作證是否看錯了，雙方並無發生爭吵，且伊並無恐嚇及傷害甲○○，之後張智惠
    有騎機車從旁邊經過，伊和張智惠打過招呼然後就走了云云。
二、經查，被告因不滿告訴人甲○○於張智惠被訴過失傷害案件偵查中出庭為不利於
    張智惠之證言，進而找告訴人理論，並毆打及恐嚇告訴人等情，業據告訴人甲○
    ○於原審審理中指訴稱：於當天（即九十年四月一日）伊送報紙回來到三星鄉○
    ○路一二一之五號前，被告將伊攔下來，質問伊做什麼證人，然後就出拳打伊前
    胸後背，並且恐嚇說知道伊住哪裡，被告並稱是黑社會及流氓，要伊見識什麼是
    黑社會的流氓，並說打伊只是警告，連伊家裡大小都有事情等語綦詳（見原審卷
    第五一頁），告訴人復指訴稱：伊於前揭時地遭被告攔下後，被告並揮拳打伊前
    胸及後背，而於毆打時，伊係坐於機車上，而當時機車並沒有倒下等語（見原審
    卷第五一頁），核與被告於偵審中所陳：伊與告訴人理論時，當時告訴人之機車
    並沒有倒下等語（見偵查卷第二二頁背面及原審卷第五一頁），就機車並未倒下
    一節，經核一致，惟機車擋風玻璃係塑膠製成，具有一定程度之彈性，而被告於
    警訊時雖供承：「當時我是以手攔住甲○○機車，她不理我，執意要離去，擋風
    玻璃才破的。」云云（見偵查卷第五頁背面），然機車既未倒地，被告若非以相
    當之力道打擊，衡諸常情，機車擋風玻璃理應不易破損，足證被告於攔下告訴人
    後，除對告訴人指責外，必以相當力道揮拳，致造成機車擋風玻璃破損及告訴人
    受傷。參以同為張智惠過失傷害案之證人簡貴榮於原審訊問時結證稱：於張智惠
    過失傷害案件中，伊有看到當時車禍情形，伊於檢方作證之後，張智惠有叫流氓
    來罵我，而於九十年四月一日早上五時許，被告有帶張智惠來找伊理論等語（見
    原審卷第二一頁），可見案發之九十年四月一日早上，被告確有因不滿告訴人與
    證人簡貴榮出庭作證一事，並偕同張智惠前往告訴人及簡貴榮工作地點理論，被
    告嗣後辯稱當日僅係其一人前往找告訴人云云，即與實情不合，不足採信。而被
    告因揮拳毆打告訴人致受有前胸部挫傷（七ｘ五公分紅腫）、後背部挫傷（八ｘ
    十公分紅腫），有告訴人於當日上午至羅東聖母醫院就診之病歷資料及診斷證明
    書一紙附卷可稽（見原審卷第三六頁及偵查卷第七頁）。被告空言否認有恐嚇及
    傷害犯行，殊難憑採，本件被告犯行堪予認定，應依法論科。
三、至證人張智惠於原審訊問時結證稱：於九十年四月一日早上，伊並無隨同被告前
    往找告訴人，而當時只是騎車從旁邊經過，告訴人是否被打，伊並沒有看見，而
    之後也沒有再回去云云（見原審卷第二三頁），然本件被告係張智惠因涉過失傷
    害案件，而向該案件之目擊證人即本件告訴人理論，若被告與張智惠之間無一定
    程度之情誼，何以被告對與其不相關之案件而尋找告訴人及證人簡貴榮理論，況
    證人簡貴榮亦陳明當日被告係偕同張智惠前往其工作地點，足證張智惠所陳係迴
    護被告之詞，尚難據為被告有利之認定。
四、核被告所為，係犯刑法二百七十七條第一項之傷害罪及同法第三百零五條之恐嚇
    罪。又被告所犯上開二罪間，犯意各別，構成要件互殊，應予分論併罰，公訴人
    於起訴書中認該二罪間有手段目的之牽連關係，為裁判上之一罪，尚有未洽。原
    審法院適用刑法第二百七十七條第一項、第三百零五條、第四十一條第一項前段
    、第五十一條第五款，罰金罰鍰提高標準條例第一條前段、第二條，並審酌被告
    對出庭之證人施以恐嚇及傷害等手段，並於案發後仍飾詞卸責，及被告犯罪之動
    機、目的、手段及犯罪所生之損害等一切情狀，分別量處被告傷害罪部分處有期
    徒刑四月，恐嚇罪部分處有期徒刑三月，並定其應執行有期徒刑六月及諭知易科
    罰金之折算標準，經核認事用法並無不合。被告上訴意旨猶執陳詞，否認有對告
    訴人傷害及恐嚇之犯行，為無理由，上訴應予駁回。
據上論斷，應依刑事訴訟法第三百六十八條判決如主文。
本案經檢察官王安明到庭執行職務
中      華      民      國    九十一    年      三      月    二十八    日
                        臺灣高等法院刑事第七庭
                            審判長法  官  吳  啟  民
                                  法  官  施  俊  堯
                                  法  官  蘇  隆  惠
右正本證明與原本無異。
不得上訴。
        書記官  周  素  秋
中      華      民      國     九十一   年      三      月     二十八   日
附錄本案論罪科刑法條全文：
刑法第二百七十七條
傷害人之身體或健康者，處三年以下有期徒刑、拘役或一千元以下罰金。
中華民國刑法第三百零五條
以加害生命、身體、自由、名譽、財產之事，恐嚇他人致生危害於安全者，處二年以
下有期徒刑、拘役或三百元以下罰金。
